臺灣高雄地方法院刑事判決　　　　　　　96年度易字第2036號
公　訴　人　臺灣高雄地方法院檢察署檢察官
被　　　告　丙○○
　　　　　　　　　　（現於臺灣高雄第二監獄執行中）
　　　　　　乙○○
　　　　　　丁○○
　　　　　　　　　　（現於臺灣高雄戒治所強制戒治中）
上列被告因竊盜案件，經檢察官提起公訴（96年度偵字第1944號
、第2374號、第6368號），本院判決如下：
    主  文
丙○○共同犯攜帶兇器竊盜罪，累犯，處有期徒刑壹年貳月，減
為有期徒刑柒月。
乙○○共同犯攜帶兇器竊盜罪，累犯，處有期徒刑壹年貳月，減
為有期徒刑柒月；又共同犯踰越牆垣竊盜未遂罪，累犯，處有期
徒刑捌月，減為有期徒刑肆月。應執行有期徒刑拾月。
丁○○共同犯踰越牆垣竊盜未遂罪，累犯，處有期徒刑捌月，減
為有期徒刑肆月，如易科罰金，以新臺幣壹仟元折算壹日。
乙○○被訴竊盜甲○○現金部分，公訴不受理。
    事  實
一、丙○○前因違反毒品危害防制條例案件，經本院以92年度訴
    字第239 號判處有期徒刑7 月確定，於民國93年12月8 日執
    行完畢；乙○○前因違反毒品危害防制條例案件，經本院以
    94年度訴字第1294號判處有期徒刑7 月、3 月，應執行有期
    徒刑8 月確定，於95年6 月4 日執行完畢。詎丙○○與乙○○仍不知悔改，基於意圖為自己不法所有之犯意聯絡，於96
    年1 月8 日上午10時25分許，共同至高雄縣旗山鎮○○街33
    號台灣糖業股份有限公司旗山廠（下稱台糖旗山廠），乙○○及丙○○分別持客觀上足對人之生命、身體構成威脅之大
    鐵鎚、鐵橇各1 支（非渠等2 人所有），以乙○○持鐵鎚敲
    打丙○○所持鐵撬之方式，斬斷台糖旗山廠所有污水迴流場
    內白鐵欄杆1 支（長約50公分）後加以竊取，渠等於得手後
    欲離開之際，因台糖旗山廠警巡隊隊長林嘉璧發現有人竊盜
    而報警，渠等因看到警察前來，竟將所竊取得手之白鐵欄杆
    1 支丟入上開污水迴流場內而未起獲贓物（水深15米無法打
    撈）。嗣於同日上午10時30分許，在高雄縣旗山鎮○○街33
    號旗山糖廠旁產業道路，為警查獲丙○○、乙○○。
二、乙○○另與丁○○（前因違反肅清煙毒條例案件，經本院以
    85年度訴字第859 號判處有期徒刑3 年3 月確定，經發監執
    行，後經假釋及撤銷假釋執行殘刑1 年10月10日，於91年5
    月10日縮刑期滿執行完畢）基於意圖為自己不法所有之犯意
    聯絡，於96年1 月12日下午1 時50分許，共同自台糖旗山場
    後門圍牆處踰越牆垣至高雄縣旗山鎮○○街33號台糖旗山糖
    廠豬舍內，欲竊取台糖旗山廠所有之鐵溝蓋（長60公分，寬
    45公分）4 塊以變賣，渠等2 人著手竊盜後，正當欲搬上開
    鐵溝蓋離開現場之際，為林嘉璧發現報警，而經警於同日下
    午2 時許，在台糖旗山糖廠豬舍內查獲丁○○（乙○○自行
    離去，未經當場查獲），致未得逞。
三、案經高雄縣政府警察局旗山分局報請臺灣高雄地方法院檢察
    署檢察官偵查起訴。
    理由
壹、程序部分（本案證據能力之認定）：
一、卷附扣押筆錄、扣押物品目錄表，均有證據能力。
  (一)按除前三條（即刑事訴訟法笫159 條之1 至159 條之3）之
    情形外，下列文書亦得為證據：(一)除顯有不可信之情況外，
    公務員職務上製作之紀錄文書、證明文書；(二)除顯有不可信
    之情況外，從事業務之人於業務上或通常業務過程所須製作
    之紀錄文書、證明文書；(三)除前二款之情形外，其他於可信
    之特別情況下所製作之文書，刑事訴訟法笫159 條之4 定有
    明文。
  (二)經查，卷附扣押筆錄、扣押物品目錄表，雖屬被告以外之人
    於審判外之書面陳述，惟均係具公務員身分之司法警察本於
    法定職務所製作，又係當場為之，並交付所有人、持有人或
    保管人1 份，如有錯誤可請求當場更正，可信性極高，衡諸
    上開規定，上開文書自得為證據，而具有證據能力。
二、證人林嘉璧、共同被告乙○○（就被告丙○○犯行部分）、
    共同被告丙○○（就被告乙○○犯行部分）於警詢中之陳述
    、贓物認領保管單，均有證據能力：
  (一)按被告以外之人（包括證人、鑑定人、告訴人、被害人及共
    同被告等）於審判外之陳述雖不符刑事訴訟法第159 條之1
    至之4 之規定，而經當事人於審判程序同意作為證據，法院
    審酌該言詞陳述或書面陳述作成時之情況，認為適當者，亦
    得為證據；當事人、代理人或辯護人於法院調查證據時，知
    有刑事訴訟法第159 條第1 項不得為證據之情形，而未於言
    詞辯論終結前聲明異議者，視為有前項之同意，同法第159
    條之5 定有明文。立法意旨在於傳聞證據未經當事人之反對
    詰問予以核實，原則上先予排除。惟若當事人已放棄反對詰
    問權，於審判程序中表明同意該等傳聞證據可作為證據；或
    於言詞辯論終結前未聲明異議，基於尊重當事人對傳聞證據
    之處分權，及證據資料愈豐富，愈有助於真實發見之理念，
    且強化言詞辯論主義，使訴訟程序得以順暢進行，上開傳聞
    證據亦均具有證據能力。
  (二)經查，證人林嘉璧、共同被告乙○○（就被告丙○○犯行部
    分）、共同被告丙○○（就被告乙○○犯行部分）於警詢中
    之陳述、贓物認領保管單，其性質雖屬傳聞證據，且查無符
    合同法第159 條之1 至之4 之情形，然渠等所為之上開警詢
    筆錄內容、贓物認領保管單，業經本院審理時予以提示並告
    以要旨，且各經檢察官及被告等人表示意見，當事人均表示
    沒有意見，且未於言詞辯論終結前對上開證據表示異議，本
    院審酌上開筆錄、贓物認領保管單作成時之情況，認為以之
    作為本案之證據亦屬適當，衡諸上開規定，自均具有證據能
    力。
貳、實體部分：
一、犯罪事實一部分：
  (一)訊據被告丙○○、乙○○均矢口否認有犯罪事實一之攜帶兇
    器竊盜犯行，被告丙○○辯稱：當日有去現場，但只有拿支
    短鐵敲鐵欄杆要嚇白鷺鷥，不是要行竊云云；被告乙○○辯
    稱：當日有去現場，也有敲打白鐵欄杆，但不是要行竊云云
    。惟查：
  １、上揭犯罪事實一之事實，業據被告丙○○於警詢自白：當
      時（96年1 月8 日上午10時25分）竊取時是我手持鐵撬，
      被告乙○○拿大鐵鎚敲打污水池的白鐵護欄，是要竊取白
      鐵護欄去賣。現場鐵鎚及鐵撬不是我們帶去的，是在旗山
      糖廠旁污水迴流池看到鐵鎚及鐵撬所以才拿去敲打，我與
      被告乙○○共竊取1 支白鐵護欄（長約50公分），因為看
      見警察前來才丟入水池內。因為我與被告乙○○身上都沒
      錢，才會臨時起意竊取白鐵護欄等語不諱（見警一卷第5
      至8 頁），另被告乙○○於警詢中亦坦承：當時（96年1
      月8 日上午10時25分）竊取時是我手持鐵鎚敲打被告丙○○所持的鐵撬，斬斷白鐵護欄。我與被告丙○○共竊取1
      支白鐵護欄，因為看見警察前來才丟入水池內。因為我與
      被告丙○○身上都沒錢，才會臨時起意竊取白鐵護欄等情
      不諱（見警一卷第1 至4 頁），核與證人（即台糖旗山廠
      警巡隊隊長）林嘉璧於本院審理時證稱：96年1 月8 日當
      日因為我們（台糖旗山廠）裡面有在巡邏，有聽到幾聲重
      物敲打的聲音，廠區很寬很遠但有看到人，我就報警，後
      來沒多久，警察就來抓人，該處鐵欄杆有不見等情相符（
      見本院卷第69至71頁），並有鐵鎚、鐵撬各1 支扣案及扣
      押筆錄、扣押物品目錄表各1 份、照片10張在卷可稽（見
      警卷第11至13頁、第15頁、第21至23頁），事證明確。
  ２、被告丙○○雖辯稱：當日有去現場，但只有拿支短鐵敲鐵
      欄杆要嚇白鷺鷥，不是要行竊云云；被告乙○○辯稱：當
      日有去現場，也有敲打白鐵欄杆，但不是要行竊云云。惟
      查，被告丙○○、乙○○因渠等2 人身上都沒有錢，遂起
      意共同竊盜，而於96年1 月8 日上午10時25分許，共同至
      台糖旗山廠，並以被告乙○○持鐵鎚敲打被告丙○○所持
      鐵撬之方式，斬斷台糖旗山廠所有污水迴流場內白鐵欄杆
      1 支後加以竊取，且因渠等看到警察前來，而將所竊取得
      手之白鐵欄杆1支 丟入上開汙水迴流場內等事情，已據被
      告丙○○、乙○○於警詢中自白甚詳（見警卷第1 至8 頁
      ）。又被告2 人上開警詢中之自白互核相符一致，並與證
      人林嘉璧於本院審理時證述情節（參上述）不悖，復有鐵
      鎚、鐵撬各1 支扣案及照片10張在卷可稽。再者，被告乙○○於檢察官偵訊中仍坦承：我拿鐵鎚，被告丙○○拿鐵
      撬，我們2 人將白鐵欄杆撬下1 支後要拿去賣，被告丙○○看到警察隨手將白鐵欄杆丟掉等語（見偵三卷第44、45
      頁）及於本院審理時仍坦承：被告丙○○拿鐵鎚給我，被
      告丙○○自己拿鐵撬，叫我拿錢鎚敲他拿的鐵撬，要敲欄
      杆，敲了數下等語（見本院卷第40頁），復佐以被告丙○○、乙○○為朋友關係，彼此無仇恨等情，亦據被告丙○○及共同被告乙○○於警詢中自承在卷（見警卷第2 、6
      頁），若非果有其事，被告2 人豈有自陷刑責及互相設詞
      誣陷友人之理，自堪認被告2 人上開警詢中之自白，確與
      事實相符，而堪採信，被告2 人嗣後於本院審理時翻異前
      供所為上開所辯，為犯後畏罪飾卸之詞，均不足採信。
  ３、綜上所述，被告丙○○、乙○○上開所辯，均為犯後飾卸
      之詞，不足採信。被告2 人有犯罪事實一之犯行，事證明
      確，犯行堪以認定，應予依法論科。
二、犯罪事實二部分：上揭犯罪事實二之事實，業據被告乙○○
    、丁○○於本院審理時坦承不諱（見本院卷第107 頁），並
    經證人林嘉璧於警詢中陳述在卷（見警二卷第4 、5 頁），
    復有扣押筆錄、扣押物品目錄表、贓物認領保管單各1 紙（
    見警二卷第6 至9 頁、第13頁）、照片4 張（見警二卷第20
    頁），事證明確，被告乙○○、丁○○有犯罪事實二之犯行
    ，堪以認定，應依法論科。
三、按刑法上所謂兇器，其種類並無限制，凡客觀上對於人之生
    命、身體、安全構成威脅，具有危險性之兇器均屬之，且祇
    須行竊時攜帶此種具有危險性之兇器為已足，並不以攜帶之
    初有行兇之意圖為必要（最高法院79年度台上字第5253號判
    例意旨參照）。經查，被告丙○○、乙○○2 人持以行竊之
    鐵撬1 支，長121 公分，鐵器材質；鐵鎚1 支，長90.3公分
    ，木質握柄，鐵質榔頭，質地堅硬等情，業經本院當庭勘驗
    在卷（見本院卷第23頁），以之揮擊，客觀上足以對人之生
    命、身體構成威脅，顯為具有危險性之兇器無訛。是核被告
    丙○○、乙○○就犯罪事實一所為，係犯刑法第321 條第1
    項第3 款之攜帶兇器竊盜罪；被告乙○○、丁○○就犯罪事
    實二所為，係犯刑法第321 條第2 項、第1 項第2 款之踰越
    牆垣竊盜未遂罪。被告丙○○、乙○○2 人就上揭犯罪事實
    一之攜帶兇器竊盜罪犯行；被告乙○○、丁○○就上揭犯罪
    事實二之踰越牆垣竊盜罪，各有犯意之聯絡及行為之分擔，
    皆為共同正犯。被告乙○○上開所犯攜帶兇器竊盜罪、踰越
    牆垣竊盜未遂罪，犯意各別，行為互殊，應分論併罰。被告
    丙○○前因違反毒品危害防制條例案件，經本院以92年度訴
    字第239 號判處有期徒刑7 月確定，於93年12月8 日執行完
    畢；被告乙○○前因違反毒品危害防制條例案件，經本院以
    94年度訴字第1294號判處有期徒刑7 月、3 月，應執行有期
    徒刑8 月確定，於95年6 月4 日執行完畢；被告丁○○前因
    違反肅清煙毒條例案件，經本院以85年度訴字第859 號判處
    有期徒刑3 年3 月確定，經發監執行，後經假釋及撤銷假釋
    執行殘刑1 年10月10日，於91年5 月10日縮刑期滿執行完畢
    ，有臺灣高等法院被告前案紀錄表3 份在卷可按，被告丙○○、乙○○、丁○○受徒刑之執行完畢，5 年以內故意再犯
    有期徒刑以上之罪，均為累犯，均依法加重其刑。被告乙○○、丁○○就犯罪事實二犯行，已著手於犯罪行為之實行，
    而未至竊得財物之結果，為未遂犯，依刑法第25條第2 項規
    定減輕其刑，並依法先加後減之。又被告乙○○、丁○○就
    犯罪事實二併有踰越牆垣之事實，原未經起訴書記載，惟已
    經公訴檢察官於本院審理時補充及更正，並變更起訴法條為
    刑法第321 條第2 項、第1 項第2 款踰越牆垣竊盜未遂罪，
    復經本院告知渠等2 人上開所犯罪名；另犯罪事實一，被告
    丙○○、乙○○2 人所竊取的白鐵欄杆數目，業經公訴檢察
    官於本院審理時審酌證人林嘉璧於本院審理時之證述及其他
    卷內證據更正為「1 支」，是本院自應以上述變更後之事實
    為本院審理之範圍，併予敘明。爰審酌被告丙○○曾有違反
    肅清煙毒條例、賭博、偽造文書、違反毒品危害防制條例、
    竊盜等前科；被告乙○○前有違反肅清煙毒條例、違反毒品
    危害防制條例、竊盜等前科；被告丁○○前有違反肅清煙毒
    條例、違反麻醉藥品管理條例、竊盜、贓物等前科，有臺灣
    高等法院被告前案紀錄表3 份在卷可稽，素行均非佳，被告
    3 人不思正途以獲取財物，竟率爾竊取他人財物，自應加以
    非難。另衡以被告3 人所竊物品之價值及所生危害，被告丙○○、乙○○就犯罪事實一部分，均飾詞否認犯行，難認已
    有悔意，被告丁○○犯後坦承犯行，態度尚佳及被告3 人分
    別犯罪之動機、目的、手段、智識程度、生活狀況暨檢察官
    對本案科刑意見等一切情狀，認檢察官求處被告乙○○有期
    徒刑2 年，稍嫌過重，而酌情分別量處如主文所示之刑，以
    資懲儆。又查被告3 人就本案犯罪行為時間，均係在96年4
    月24日以前，核均符中華民國96年罪犯減刑條例第2 條第1
    項第3 款規定，均應減其宣告刑二分之一如主文所示，並就
    被告丁○○部分，諭知易科罰金之折算標準，被告乙○○部
    分，定應執行之刑。另檢察官雖認被告乙○○有犯罪之習慣
    ，而併請求對被告乙○○諭知強制工作，惟觀被告前科紀錄
    ，除本案外，被告僅曾於94年間因竊盜罪，經本院以94年度
    簡字第3815號判處拘役50日，有臺灣高等法院被告前案紀錄
    表在卷可憑，尚難認被告有反覆多次竊盜之習慣，故本院不
    為強制工作之諭知。另扣案鐵鎚、鐵撬各1 支，並非被告2
    人所有，業據被告丙○○於警詢及被告乙○○於本院審理時
    堅稱在卷（見警一卷第6 頁、本院卷第40頁），亦查無其他
    證據足認係被告2 人所有，自不得為沒收之諭知，併予敘明
    。
四、公訴不受理部分：
  (一)公訴意旨略以：被告乙○○另基於不法之所有之意圖，於96
    年2 月23日晚上9 時許，在高雄縣美濃鎮○○街11之16號（
    乙○○之住處）前，竊取胞妹即告訴人甲○○所有，置於車
    牌號碼7S-6096 號駕駛座上皮包內之現金500 元（100 元鈔
    票5 張），得手後為告訴人發現報警，當場在被告口袋中起
    獲100 元紙鈔5 張後查獲，因認被告乙○○涉犯刑法第320
    條第1 項之普通竊盜罪嫌等語。
  (二)按於直系血親、配偶、同財共居親屬或其他5 親等內血親或
    3 親等內姻親之間，犯刑法第29章之竊盜罪者，須告訴乃論
    ，刑法第324 條第2 項規定綦詳。次按告訴乃論之罪，告訴
    人於第一審辯論終結前，得撤回其告訴，告訴經撤回者，應
    諭知不受理之判決，刑事訴訟法第238 條第1 項、第303 條
    第3 款定有明文。
  (三)本件公訴意旨雖認被告乙○○竊取告訴人即其妹甲○○現金
    500 元，而涉犯刑法第320 條第1 項竊盜罪嫌，且被告乙○○亦坦承上開犯罪事實。惟查，被告乙○○與告訴人係親兄
    妹，除為公訴意旨所明載外，並經告訴人甲○○於警詢中供
    述（見警三卷第3 、4 頁）及有全戶戶籍資料2 份（見本院
    卷第111 、112 頁）在卷。從而，被告乙○○與告訴人間屬
    2 親等旁系血親關係，被告乙○○所涉竊盜罪嫌自須告訴乃
    論。茲因告訴人業於96年6 月22日（本院96年8 月16日辯論
    終結前）撤回本件告訴，有撤回刑事告訴狀1 紙在卷可稽（
    見本院卷第74頁），揆諸前開說明，被告乙○○上開被訴竊
    盜告訴人甲○○現金500 元部分，自應諭知不受理之判決。
據上論斷，應依刑事訴訟法第299 條第1 項前段、第303 條第3
款，刑法第28條、第321 條第1 項第3 款、第321 條第2 項、第
1 項第2 款、第47條第1 項、第25條第2 項、第41條第1 項前段
、第51條第5 款，刑法施行法第1 條之1 第1 項、第2 項前段，
中華民國96年罪犯減刑條例第2 條第1 項第3 款、第7 條、第9
條，判決如主文。
本案經檢察官戊○○到庭執行職務。
中　　華　　民　　國　　96　　年　　8 　　月　　30　　日
                  鳳山刑事第一庭  法　官  林永村
以上正本證明與原本無異。
如不服本判決，應於判決送達後10日內，向本院提出上訴狀。
中　　華　　民　　國　　96　　年　　8 　　月　　30  　日
                                 書記官  李祥銘
附錄本案論罪科刑之法條
中華民國刑法第321條
（加重竊盜罪）
犯竊盜罪而有左列情形之一者，處6 月以上、5 年以下有期徒刑
：
一  於夜間侵入住宅或有人居住之建築物、船艦或隱匿其內而犯
之者。
二  毀越門扇、牆垣或其他安全設備而犯之者。
三  攜帶兇器而犯之者。
四  結夥三人以上而犯之者。
五  乘火災、水災或其他災害之際而犯之者。
六  在車站或埠頭而犯之者。
前項之未遂犯罰之。
